【裁判字號】    92,上易,1544
【裁判日期】    920827
【裁判案由】    竊佔
【裁判全文】
臺灣高等法院臺中分院刑事判決              九十二年度上易字第一五四四號
    上  訴  人
    即自 訴 人  甲○○
    被      告  乙○○○
右上訴人因自訴被告竊佔案件，不服臺灣苗栗地方法院中華民國九十二年七月二十二
日第一審判決（民國九十二年度自字第二二號），提起上訴，本院判決如左：
      主  文
上訴駁回。
      理  由
一、自訴意旨略以：自訴人甲○○所有座落苗栗市○○○段3-132 地號土地，於民國
    八十一年十月間，遭被告乙○○○強行霸佔興建大樓，經自訴人再三阻止，並於
    同年十二月以存證信函催告，亦置之不理，被告顯係蓄意竊佔，此有臺灣新竹地
    方法院苗栗簡易庭82苗簡字第356 號判決為憑；且依憲法第十六條規定：人民有
    請願、訴願、訴訟權益，及刑事訴訟法第三百十九條規定：犯罪之被害人得提起
    自訴。被告竊佔自訴人所有上開地號土地，有違反刑法第三百二十條竊佔罪規定
    ，爰依刑事訴訟法第三百十九條及憲法第十六條規定提起自訴，請求判決被告有
    罪，以儆不法云云。
二、按同一案件經檢察官依刑事訴訟法第二百二十八條之規定開始偵查者，不得再行
    自訴，又不得提起自訴而提起者，應諭知不受理之判決，刑事訴訟法第三百二十
    三條第一項前段、第三百三十四條分別定有明文。
三、經查：本件自訴人就其所自訴之事實，曾於民國（下同）九十二年間，向臺灣苗
    栗地方法院檢察署檢察官，以被告涉嫌竊佔罪而提出告訴，並經檢察官簽分偵案
    （即臺灣苗栗地方法院檢察署九十二年度偵字第一一六四號）偵查，於九十二年
    四月二十九日偵查終結，以臺灣苗栗地方法院檢察署九十二年度偵字第一一六四
    號不起訴處分書對被告為不起訴處分，嗣因自訴人不服於法定期間內聲請再議，
    復經臺灣高等法院臺中分院檢察署檢察官詳予審核後，認為被告乙○○○涉嫌竊
    佔部分，原不起訴處分並無不當，於九十二年六月十一日駁回其再議聲請確定，
    有臺灣高等法院臺中分院檢察署九十二年度上聲議字第七八六號處分書及同署九
    十二年七月十八日中分檢茂平字第○○九八○二號函附卷可稽。按本件自訴人如
    對臺灣高等法院臺中分院檢察署九十二年六月十一日九十二年度上聲議字第七八
    六號處分書不服，依照現行刑事訴訟法第二百五十八條之一之規定，本應在接受
    處分書後十日內委任律師提出理由狀，向該管第一審法院聲請交付審判（上開處
    分書末頁亦已註載上開不服處分之救濟方法）。惟本件自訴人未依此程序救濟，
    而對於業經檢察官偵查之案件提起本件自訴，且依其於自訴狀所自訴之被告犯罪
    事實，與臺灣高等法院臺中分院檢察署檢察長之處分書與回函所載事實，係屬同
    一，則本件自訴人顯係對於業經檢察官已依刑事訴訟法之規定開始偵查之案件，
    再向法院提起自訴，有違反刑事訴訟法第三百二十三條第一項前段之規定。
四、原審法院依刑事訴訟法第三百二十三條第一項前段、第三百三十四條之規定，判
    決本件自訴不受理，核無不合。自訴人上訴意旨，仍執陳詞，指訴被告犯罪，並
    以原審法院不受理本件自訴，有違憲法第十六條對人民訴訟權利保障之規定云云
    ，指謫原判決不當，為無理由，應予駁回，並不經言詞辯論為之。
五、據上論斷，應依刑事訴訟法第三百六十八條、第三百七十二條，判決如主文。
中      華      民      國    九十二     年      八       月   二十七   日
                                   臺灣高等法院臺中分院刑事第一庭
                                         審判長法  官  陳  紀  綱
                                               法  官  方  艤  駐
                                               法  官  陳  登  源
右正本證明與原本無異。
不得上訴。
                                               書記官  林  明  冬
中      華      民      國    九十二     年      八       月   二十九   日
                                                                        Ｆ


司法院資訊處製作；財團法人民間司法改革基金會備份。
